---
title: "Homocedasticidad"
author: "Carlos Carbone"
date: "6/13/2021"
output: html_document
---

```{r setup, include=FALSE}
knitr::opts_chunk$set(echo = TRUE)
```

## Homocedasticidad

La varianza de los errores es constante entonces: 
$$
  var(\hat\beta|x)=\sigma^2 *(X^TX)^{-1}
$$
Si hay Heterocedasticidad
$$
    var(\hat\beta^*|x ) =(X^TX)^{-1}  X^T \Omega X (X^TX)^{-1}
$$
Entonces: 
$$
  var(\hat\beta|x)<var(\hat\beta^*|x ) 
$$
Para no subestimar la varianza, es decir, que el t me de mucho mas grande, se usan los errores de white o errores robusto.

### Errores robustos: 
Dividir a toda la regresion por el desvio $\sigma_i$


#### Prueba de park: 
Dos estapas
1) regresion lineal, obtener el error y elevarlo al cuadrado
2) aplicar el ln al error y construir una regresion lineal del error cuadratico en funcion del logaritmo de x

$$
  Y_i=\beta_0+\beta_1X_i+U_i
$$

$$
    ln(\hat u_i^2)=ln(\sigma^2)+\beta * ln(x_i)+v_i
$$  
Entonces si $\beta$ es significativo entonces hay relacion entre ln(x) y ln(u_i^2) y por lo lo tanto es heterocedastico. 


#### 2) Descargue la base de datos "gpa3" de la libreria Wooldrige. 
a) EStime la regresion:
$$
  compgpa_i=\beta_0+\beta_1*sat u_i+\beta_2* hsperc u_i+ \beta_3* tothrsu_i+u_i
$$
b) Utlizice la matriz de varianzas y covarianzas mpor MCO
d) utilice la matriz de varianzas y covariazas corregida pr white (errores rubustos)

```{r}
library(wooldridge)
library(lmtest)
library(car)
regressor_eje2<-lm(gpa3$cumgpa~gpa3$sat+gpa3$hsperc+gpa3$tothrs,data = gpa3)
summary(regressor_eje2)

stargazer(regressor_eje2,type="text")

vcov(regressor_eje2)
coeftest(regressor_eje2)
#testeamos usando los errores robustos de white
coeftest(regressor_eje2, vcov=hccm)

```

#### Estimacion por medio de MCG y MCP

#### 4 Contamos con los siguientes datos para dos variables Y,X y estimamos
a) Regresion MCO
b) MCP $\sigma_i^2=\sigma^2 * X_i$ (Minimos cuadrados ponderados)
c) MCP $\sigma_i^2=\sigma^2 * X_i^2$ (Minimos cuadrados ponderadores)

```{r}
rm(list = ls())
library(stargazer)
y<-c(5,2,0,1,3)
x<-c(3,2,1,1,2)
datos<-data.frame(y,x)

regressorMCO<-lm(formula = y~.,data =datos)

summary(regressorMCO)

stargazer(regressorMCO,type = "text")

datos$y2<-datos$y/sqrt(datos$x)
datos$unosobrexi<-1/sqrt(datos$x)
datos$xnueva<-datos$x/sqrt(datos$x)

regressorMCP<-lm(formula = y2~0+unosobrexi+xnueva,data =datos )

summary(regressorMCP)
stargazer(regressorMCO,regressorMCP,type="text")

```


#### 3
Con el test de braun pagan vemos que en realidad no es Homocedastico (si el p-value<alpha). 
En terminos concretos tenemos que
$H_0$: es homocedastico 
$H_1$: No se homocedastico. 
Por lo tanto si el p-value<alpha, rechazo hipotesis nula $H_0$ y es heterocedastico. 


```{r}
library(lmtest)

regression_eje3<-lm(hprice1$price~hprice1$lotsize+hprice1$sqrft,data = hprice1)

bptest(regression_eje3)


bptest(reg, ~ fitted(reg) + I(fitted(reg)^2) )

```

## Including Plots

You can also embed plots, for example:

```{r pressure, echo=FALSE}
plot(pressure)
```



